臺灣高等法院刑事裁定
111年度聲字第2129號
聲  請  人  宋枝財



上列聲明異議人即受刑人因數罪併罰定應執行刑案件，對本院11
1年度聲字第738號，中華民國111年3月7日裁定聲明異議，本院
裁定如下：
    主  文
聲明異議駁回。
    理  由
一、聲明異議意旨略以：我所犯之107年度執字第3318號（下稱
    「甲執行」）、107年度執字第2753號（下稱「乙執行」）
    ，依法應與111年度執更字第175號（下稱「丙執行」）合併
    定執行刑，而111年度執更字第221號（下稱「丁執行」）執
    行指揮書上亦註明前開甲、乙兩執行案不符合丁執行案件相
    關各案合定刑，應與丙執行案件合併接續執行，但法院卻在
    111年度聲字第738號將上開兩案納入裁定，有重複裁定或指
    揮執行不當之情形，請詳查給並予合法裁定等語。
二、按「受刑人或其法定代理人或配偶以檢察官執行之指揮為不
    當者，得向諭知該裁判之法院聲明異議」；「法院應就疑義
    或異議之聲明裁定之」。刑事訴訟法第484條、第486條分別
    定有明文。此所稱「檢察官執行之指揮不當」，應係指檢察
    官有積極執行指揮之違法及其執行方法有不當等情形而言（
    最高法院95年度台抗字第486號裁定意旨參照）。又按依刑
    事訴訟法第477條第1項規定，依法應定其應執行刑之案件，
    由該案件犯罪事實最後判決法院之檢察官，聲請該法院裁定
    。法院依據上開規定裁定定執行刑時，應以檢察官所聲請定
    其應執行刑之內容，作為審查及定執行刑之範圍，未據檢察
    官聲請定執行刑之案件，法院基於不告不理原則，自不得任
    意擴張並予審理，否則即有未受請求之事項予以裁判之違法
    。且刑法第51條之數罪併罰，係以合於同法第50條之規定為
    前提。至於檢察官就數罪中之何部分如何為定應執行刑之聲
    請，屬其職權之行使，除其聲請有不合法或違反一事不再理
    等情形，而應予全部或一部駁回者外，法院即應依其聲請而
    為定應執行刑之裁定，尚無審酌檢察官應為如何之聲請，對
    受刑人較為有利之餘地。
三、經查：
　㈠受刑人前因違反毒品危害防制條例等罪確定案件，經檢察官
    聲請定其應執行之刑，經本院於民國111年3月7日以111年度
    聲字第738號裁定「應執行有期徒刑17年7月」後，被告及檢
    察官均未抗告而確定，檢察官並依據該裁定，製發111年度
    執更丙字第221號（即上述「丁執行」）執行指揮書等情，
    有上開裁定、被告前案紀錄表及執行指揮書可證，此部分事
    實先予認定。
　㈡而依受刑人上開聲明內容以觀，並非對檢察官何種執行指揮
    不當提出異議，而是主張甲、乙執行案應與丙執行案合併定
    執行刑後，接續丁執行案執行，而本院卻將甲、乙執行案件
    合併定在111年度聲字第738號裁定內（即檢察官後來據以執
    行之丁執行案），排除與丙執行案合併定刑，顯然有誤，因
    此據以聲明異議等語。是受刑人狀內所指「聲明異議」之真
    意，顯然不是就檢察官之指揮執行認為不當，而是對於本院
    裁定「聲明疑義」。
　㈢依前開二之說明，本院所為111年度聲字第738號裁定之定刑
    範圍，應該僅限定在檢察官該次聲請定刑之各裁判，不得任
    意將其他裁判（即丙執行案件）列入，受刑人如果認為有其
    他應合併定執行刑之事項，應向檢察官聲請為宜。
　㈣至於受刑人所指檢察官於執行指揮書上註明甲、乙執行案件
    ，不符合丁執行案件之相關各案合定刑一節，經本院調閱該
    執行指揮書檢視結果，檢察官係於備註欄3備註：「本件係
    本署107執2753、3318、109執3305、110執355號定刑換發指
    揮書，本署107執2753、3318、110執更430號指揮書註銷，
    改依本件接續本署111執更175號指揮書執行（不合定刑）。
    」等語，乃說明該署已註銷前述甲、乙執行案件之執行指揮
    書，改以丁執行案之執行指揮書執行，顯見甲、乙兩案之執
    行內容，已包含在丁執行指揮書內執行。而「接續本署111
    執更175號指揮書執行（不合定刑）」一語，是說明丙、丁
    執行案不符合合併定執行刑之規定，並非指甲、乙執行案不
    應在丁執行案內合併定刑，而應與丙執行案定刑之意。因此
    ，受刑人上述所指重複定刑或重複執行等語，顯然誤會檢察
    官在執行指揮書上備註之內容，附此指明。
四、據上論斷，依刑事訴訟法第486條，裁定如主文。
中　　華　　民　　國　　111 　年　　6 　　月　　30　　日
                  刑事第十三庭  審判長法　官  洪于智
                                      法　官  黃惠敏
                                      法　官  黃玉婷
以上正本證明與原本無異。
如不服本裁定，應於收受送達後五日內向本院提出抗告狀。
                                      書記官  傅國軒
中　　華　　民　　國　　111 　年　　7 　　月　　5 　　日